【裁判字號】    97,易,69
【裁判日期】    970131
【裁判案由】    竊盜等
【裁判全文】
臺灣臺中地方法院刑事判決                97年度易字第69號
公  訴  人  臺灣臺中地方法院檢察署檢察官
被      告  甲○○
                    現於臺灣臺中監獄執行中
上列被告因竊盜等案件，經檢察官提起公訴（96年度偵字第2044
6號），被告已就被訴事實為有罪之陳述，本院裁定適用簡式審
判程序，判決如下：
    主    文
甲○○攜帶兇器竊盜，累犯，處有期徒刑壹年，減為有期徒刑陸
月。又攜帶兇器竊盜，累犯，處有期徒刑拾壹月。應執行有期徒
刑壹年月。
    犯罪事實
一、甲○○前於民國95年間因犯竊盜罪，經法院判處有期徒刑10
    月確定，甫於96年3月19日執行完畢。詎仍不知悔改，又意
    圖為自己不法之所有，基於竊盜之犯意，分別為以下之竊盜
    行為：
（一）於96年3月31日上午10時許，攜帶客觀上足以為兇器之螺
      絲起子1把，前往臺中市○○區○路與橫坑巷口某處，並
      基於毀損之犯意，持用上開螺絲起子打破乙○○所有之車
      牌號碼0379-LM號自用小客車之車窗玻璃，而致令不堪用
      後，再侵入車內竊取車內衛星導航機、音響主機各1部（
      價值約新臺幣（下同）12萬元）得手。
（二）於96年5月2日15時20分前某時分許，攜帶客觀上足以為兇
      器之螺絲起子1把，前往臺中市○區○○路1段19巷3號附
      近某處，持用上開螺絲起子打破丙○○所有之車牌號碼95
      53 -BB號自用小客車之車窗破璃後（毀損部分未經告訴及
      起訴），再侵入車內竊取車內液晶螢幕主機板1組（價值
      約8萬5000元）得手。嗣經警採集相關指紋跡證比對後，
      循線查獲。
二、案經乙○○、丙○○分別訴由臺中市警察局第五分局暨第一
    分局報請臺灣臺中地方法院檢察署檢察官偵查起訴。
    理    由
一、前開犯罪事實，業據被告甲○○坦承不諱，核與被害人乙○
    ○、丙○○指述情節相符，並有被告手繪螺絲起子圖片、臺
    中市警察局第五分局、第一分局刑案現場採證照片、現場勘
    察報告、鑑驗物品認領保管單附卷可證，且經警分別採集上
    開車內之指紋比對，確認為被告之指紋，有內政部警政署刑
    事警察局鑑驗書在卷可稽，足徵被告自白與事實相符。事證
    明確，被告犯行堪以認定。
二、按刑法第321條第1項第3款之攜帶兇器竊盜罪，係以行為人
    攜帶兇器為其加重條件，此所謂兇器，其種類並無限制，凡
    客觀上足對人之生命、身體、安全構成威脅，具有危險性之
    兇器均屬之，且祇須行竊時攜帶此種具有危險性之兇器為已
    足，並不以攜帶之初有行兇之意圖為必要（最高法院79年台
    上字第5253號判例參照）。本件被告犯罪持用之螺絲起子1
    把，雖未扣案，既經被告表示為金屬材質，且足以敲破汽車
    車窗，足認質地堅硬，客觀上可供敲擊及刺傷人體使用，顯
    為具有危險性之兇器無疑。核被告所為，係犯刑法第321條
    第1項第3款攜帶兇器竊盜罪，就犯罪事實一、（一）另犯同
    法第354條毀損器物罪。被告就前揭犯罪事實（一）所為之
    攜帶兇器竊盜及毀損器物罪，係以1行為同時觸犯2罪名，為
    想像競合犯，應依刑法第55條規定，從一重處斷，而論以攜
    帶兇器竊盜罪。又其所犯上開2罪，犯意各別，應予分論併
    罰。被告前於95年間因竊盜案件，經本院判處有期徒刑10月
    確定，甫於96年3月19日執行完畢，有臺灣高等法院被告前
    案紀錄表在卷可參，其於受有期徒刑執行完畢後，5年以內
    故意再犯本件有期徒刑以上之2罪，為累犯，均應依刑法第
    47條第1項之規定分別加重其刑。爰審酌被告前已有多次竊
    盜前科，素行不佳，經有期徒刑執行完畢，竟仍不知悔改，
    於出獄後未滿1月隨即再犯，正值年輕力壯卻不循正途，而
    以攜帶兇器之方式竊取他人財物，其手段非和平，影響社會
    治安，危害被害人對於上開財物之權益，所得財物價值共約
    20萬5000元，及犯後坦承犯行等一切情狀，量處如主文所示
    之刑，以示懲儆。又本件被告犯罪事實（一）之犯罪時間，
    係在中華民國96年罪犯減刑條例所定減刑基準日即96年4月
    24日之前，合於該條例所定減刑規定之適用，應依該條例第
    2條第1項第3款減其刑2分之1為有期徒刑6月，並與其餘未減
    刑部分定其應執行之刑。至被告用以竊盜之螺絲起子1把，
    因未扣案，為免將來執行困難，且無法證明為被告所有，故
    不予沒收。
據上論結，應依刑事訴訟法第273條之1第1項、第299條第1項前
段，刑法第321條第1項第3款、第354條、第55條、第47條第1項
、第51條第5款，中華民國96年罪犯減刑條例第2條第1項第3款、
第7條，判決如主文。
中    華    民    國    97    年    1     月    31    日
                  刑事第四庭    法  官  林清鈞
上正本證明與原本無異。
如不服本判決，應於收受送達後10日內向本院提出上訴書狀（應
敘述具體理由並附繕本）。
上訴書狀如未敘述理由，應於上訴期間屆滿後20日內補提理由書
於本院。
                                書記官  陳貴卿
中    華    民    國    97    年    1     月    31    日
附錄論罪科刑法條
中華民國刑法第321條
（加重竊盜罪）
犯竊盜罪而有左列情形之一者，處 6 月以上、 5 年以下有期徒
刑：
一  於夜間侵入住宅或有人居住之建築物、船艦或隱匿其內而犯
之者。
二  毀越門扇、牆垣或其他安全設備而犯之者。
三  攜帶兇器而犯之者。
四  結夥三人以上而犯之者。
五  乘火災、水災或其他災害之際而犯之者。
六  在車站或埠頭而犯之者。
前項之未遂犯罰之。
中華民國刑法第354條
（毀損器物罪）
毀棄、損壞前二條以外之他人之物或致令不堪用，足以生損害於
公眾或他人者，處2年以下有期徒刑、拘役或5百元以下罰金。
中華民國刑法第55條
（想像競合犯）
一行為而觸犯數罪名者，從一重處斷。但不得科以較輕罪名所定
最輕本刑以下之刑。
中華民國刑法第47條
（累犯）
受徒刑之執行完畢，或一部之執行而赦免後，五年以內故意再犯
有期徒刑以上之罪者，為累犯，加重本刑至二分之一。
第 98 條第 2 項關於因強制工作而免其刑之執行者，於受強制工
作處分之執行完畢或一部之執行而免除後，五年以內故意再犯有
期徒刑以上之罪者，以累犯論。
中華民國刑法第51條
（數罪併罰之方法）
數罪併罰，分別宣告其罪之刑，依下列各款定其應執行者：
一、宣告多數死刑者，執行其一。
二、宣告之最重刑為死刑者，不執行他刑。但罰金及從刑不在此
限。
三、宣告多數無期徒刑者，執行其一。
四、宣告之最重刑為無期徒刑者，不執行他刑。但罰金及從刑不
在此限。
五、宣告多數有期徒刑者，於各刑中之最長期以上，各刑合併之
刑期以下，定其刑期。但不得逾三十年。
六、宣告多數拘役者，比照前款定其刑期。但不得逾一百二十日
。
七、宣告多數罰金者，於各刑中之最多額以上，各刑合併之金額
以下，定其金額。
八、宣告多數褫奪公權者，僅就其中最長期間執行之。
九、宣告多數沒收者，併執行之。
十、依第 5 款至第 9 款所定之刑，併執行之。但應執行者為
3 年以上有期徒刑與拘役時，不執行拘役。
中華民國九十六年罪犯減刑條例第2條
犯罪在中華民國九十六年四月二十四日以前者，除本條例另有規
定外，依下列規定減刑：
一、死刑減為無期徒刑。
二、無期徒刑減為有期徒刑二十年。
三、有期徒刑、拘役或罰金，減其刑期或金額二分之一。
緩刑或假釋中之人犯，於本條例施行之日起，視為已依前項規定
減其宣告刑，毋庸聲請裁定減刑。但經撤銷緩刑之宣告或假釋者
，仍應依本條例規定聲請裁定減刑。


司法院資訊處製作；財團法人民間司法改革基金會備份。
